臺灣高雄地方法院刑事判決
110年度易字第326號
公  訴  人  臺灣高雄地方檢察署檢察官
被      告  孫雲鵬


選任辯護人  王正宏律師
上列被告因恐嚇案件，經檢察官提起公訴（110年度偵字第9385
號），本院判決如下：
    主  文
丙○○犯恐嚇危害安全罪，處拘役肆拾日，如易科罰金，以新臺幣
壹仟元折算壹日。
    事  實
一、丙○○與丁○○曾為未同居之男女朋友關係，於民國110年2月28
    日分手。2人交往期間因故爭執，丙○○竟基於恐嚇危害安全
    之犯意，於110年2月28日7時6分至同日7時20分許，在高雄
    市○○區某處，以通訊軟體LINE接續傳送「明天早上妳家門口
    看電桿」、「我會做到妳最好晚上顧在妳家門口」、「擔心
    影片外流你看這個網站吧」、「全球最大台灣最多人看的」
    、「https://www.xvideos.com/免費成人視頻」等訊息予正
    在高雄市○○區住處之丁○○，恫嚇其將張貼或散布2人交往期
    間丁○○傳送之私密照片或影片，以此等加害名譽之事恐嚇丁
    ○○，致丁○○心生畏懼，致生危害於安全。
二、案經丁○○訴由高雄市政府警察局小港分局報告臺灣高雄地方
    檢察署檢察官偵查起訴。
    理  由
壹、程序部分
　　按被告以外之人於審判外之陳述，雖不符刑事訴訟法第159
    條之1至同條之4之規定，而經當事人於審判程序同意作為證
    據，法院審酌該言詞陳述或書面陳述作成時之情況，認為適
    當者，亦得為證據；當事人、代理人或辯護人於法院調查證
    據時，知有同法第159條第1項不得為證據之情形，而未於言
    詞辯論終結前聲明異議者，視為有前項之同意，刑事訴訟法
    第159條之5定有明文。經查，本件就後述援用之具傳聞性質
    之證據，被告丙○○及檢察官於本院審判中同意作為證據（院
    卷第87頁），且於調查證據時，已知其內容及性質，皆未於
    言詞辯論終結前聲明異議，本院審酌該等陳述作成時之情況
    正常，所取得過程並無瑕疵，且與本案相關之待證事實具有
    關連性，亦無證明力明顯過低等情形，認適當作為證據，依
    前開刑事訴訟法第159條之5之規定，認上開陳述具有證據能
    力。又下列其餘認定本案有罪部分之非供述證據，經查並無
    違反法定程序取得之情，依刑事訴訟法第158條之4規定反面
    解釋，亦應具證據能力。
貳、實體部分
一、認定事實所憑之證據及理由：
　　訊據被告固坦承以通訊軟體LINE傳送犯罪事實欄所載之文字
    予告訴人丁○○，惟矢口否認有何恐嚇危害安全之犯行，辯稱
    ：我沒有恐嚇意圖，我會傳「明天早上妳家門口看電桿」這
    些文字是因為我跟告訴人間有債務糾紛，她不出面解決，所
    以我才想藉此讓大家知道她欠錢不還的惡狀；會傳「擔心影
    片外流你看這個網站」則是因為她一直持續對我電話騷擾，
    有時候我一接卻沒有聲音，有時候我一接她就說我為什麼要
    散布性愛、私密影片，但實際上我並沒有這些影片、照片，
    怎麼去散布，我不堪其擾，才會跟她說如果妳擔心的話就去
    看這個網站；當時我們是情侶關係，常常吵架，我都是嘴巴
    講講，不會有實際行為，傳送「我會做到妳最好晚上顧在妳
    家門口」這些文字的時候，一樣只是情侶間吵架講氣話，我
    覺得她心裡知道我是隨便講講而已，我打的這些文字應該不
    會讓告訴人感到害怕等語。被告之辯護人亦為被告辯護稱：
    被告傳送「擔心影片外流妳看這個網站，全球最大臺灣最多
    人看的https://www.xvideos.com/免費成人視頻」等訊息，
    其目的只是要表示如果告訴人會擔心影片外流的話，可以去
    看這個網站，從前後句意看不出被告有恐嚇的意思；事實上
    ，被告從未取得任何告訴人的性愛影片，所以被告只是單純
    想要跟告訴人說妳不要再煩我了，如果妳擔心影片外流，自
    己去看這個網站就可以了。至於「明天早上妳家門口看電桿
    」這句話的前後語意不是很明顯，而從卷內資料可看出雙方
    曾為了借款有爭執，告訴人表示要還卻一直沒有還，雙方因
    而鬧得不愉快，被告才會說「明天早上妳家門口看電桿」，
    當時雙方還是男女朋友關係，在吵架的時候用詞可能沒有那
    麼注意，但可以看得出來被告沒有恐嚇的犯意等語。然查：
　㈠被告有於犯罪事實欄所載時間、地點，以通訊軟體LINE接續
    傳送犯罪事實欄所載訊息予告訴人乙節，業據被告供承在卷
    （院卷第34頁、第95頁），核與告訴人證述相符（警卷第8
    至9頁，偵卷第17至18頁），並有LINE對話紀錄截取照片在
    卷可佐（警卷第12頁），此部分事實首堪認定。
　㈡按刑法於妨害自由罪章，以該法第305條規範對於以加害生命
    、身體、自由、名譽、財產之事，恐嚇他人致生危害於安全
    者之刑責，目的在於保護個人免受不當外力施加恐懼的意思
    自由法益；倘以使人畏怖為目的，為惡害之通知，受通知人
    因心生畏懼而有不安全感，即該當於本罪，不以客觀上發生
    實際的危害為必要；又惡害之通知方式並無限制，凡一切之
    言語、舉動，不論直接或間接，足以使他人生畏懼心者，均
    包含在內；至是否有使被害人心生畏懼，應以各被害人主觀
    上之感受，綜合社會通念判斷之。經查：
　  ⒈告訴人於警詢及偵訊中證稱：我跟被告在109年6月下旬開
      始交往，110年2月28日分手，交往期間我有自己拍攝較私
      密的影片或照片，109年6月下旬我在自家拍攝裸露胸部的
      照片及影片，我有用LINE傳給被告，另外在109年底有在
      被告的宿舍拍攝性愛影片，但我已經刪掉了，也沒有傳給
      被告；被告寫說「明天你家門口看電桿」意思是要把我的
      露點照貼在電線桿，讓大家知道我的行為不檢點，至於「
      擔心影片外流你看這個網站吧」，他的意思是要把我的露
      點照傳到這個網站，所以他貼了這個網址讓大家看到我，
      我看到這些訊息我心裡不舒服，感到心生畏懼等語（警卷
      第9頁，偵卷第17至18頁）。再觀諸上開LINE訊息內容，
      被告用「明天早上妳家門口看電桿」、「妳最好晚上顧在
      妳家門口」等用語，雖未於訊息中明示被告欲在告訴人家
      門口電線桿做何行為，然從前開文字，明顯可知被告恫嚇
      告訴人其將為之舉動應係將告訴人不欲他人知悉之內容公
      開於眾，否則被告何須恫嚇告訴人「妳最好晚上顧在妳家
      門口」，則收到前開訊息之告訴人對於被告即將採取之行
      為心生恐懼，合乎一般社會常情；且被告於數分鐘內接續
      傳送「擔心影片外流妳看這個網站吧」、「全球最大臺灣
      最多人看的」、「https://www.xvideos.com/免費成人視
      頻」等訊息，觀諸告訴人先前證述其曾將裸露胸部之照片
      及影片傳送予被告，而被告前揭訊息係於數分鐘內接續發
      送，則其恫嚇欲公開在告訴人門口電線桿上之內容及告知
      告訴人自行至網站查看之「影片」應具有關聯性，亦即應
      均係涉及私密、裸露或性行為之影片或照片。衡諸女性裸
      露胸部之照片及影片，屬個人之身體隱私部位，一般人對
      之當有隱私期待，依目前社會常情及通念，若對外散布於
      眾或傳送給不特定第三人觀覽，確實可能影響告訴人之名
      譽及在社會上之外在評價，被告甚且強調該網站為「全球
      最大臺灣最多人看的」，足使告訴人對自身名譽安全產生
      恐懼不安之心理，是被告傳送之前開訊息，顯係暗示其會
      將告訴人該等照片、影片對外公布或傳送至網站，足使告
      訴人擔憂其名譽遭受侵害而心生畏懼，客觀上確屬惡害通
      知之行為無訛，此不因該私密照片及影片為告訴人自行拍
      攝後傳送予被告而有異。上開訊息內容與告訴人之證述互
      核相符，告訴人證述其因被告傳送上開訊息而心生畏懼等
      語，自堪採信，被告及辯護人所辯，顯不足採，是此部分
      事實應堪認定。
　  ⒉被告雖辯稱其未持有所謂的性愛影片，根本無從散布，且
      主觀上無恐嚇之犯意云云，惟揆諸前開說明，刑法第305
      條之恐嚇危害安全罪之成立並不以行為人真有加害之意為
      必要，而被害人是否心生畏懼，亦應本於社會客觀經驗法
      則為判斷基準。經查，依社會一般觀念衡量被告傳送之上
      開訊息，已足使一般人處於相同情境下對於身體隱私、名
      譽之安全均心生畏怖，業如前述，而被告係智識成熟之成
      年人，對此自當知之甚詳，且其另供稱其傳送上開LINE訊
      息之目的係因為「我跟告訴人間有債務關係，她都不出面
      談清楚這些事情，我想讓大家都知道告訴人跟我借錢不還
      」、「想藉由這樣讓大家知道告訴人欠錢不還的惡狀」、
      「我是要跟她索討債務」（院卷第26頁、第28頁），則縱
      使係因為債務關係而非感情問題而產生爭執，被告於發送
      前揭訊息時顯然具有迫使告訴人出面解釋之目的，亦可知
      告訴人已有不願與其見面討論事情之意思，是被告傳送上
      開訊息之行為，顯係以加害名譽之具體惡害恫嚇告訴人，
      造成告訴人之心理壓力，而遂行其逼迫告訴人出面之目的
      ，足見被告主觀上有恐嚇之犯意甚明。至被告實際上是否
      持有與告訴人間之性愛影片、以及其是否有散布告訴人裸
      露照片或影片之真意，依上開說明，與被告是否構成恐嚇
      危安罪之構成要件無涉，被告此部分所辯亦不足採。
　　⒊辯護人雖另為被告辯稱：告訴人明知沒有性愛影片在被告
      手上，則其看到上開訊息應不至於心生恐懼等語。然查，
      告訴人於警詢及偵查中業已證述其看到被告傳送的訊息後
      ，因擔心被告會將其露點照片貼在電線桿上或傳送到網站
      上而心生畏懼，已如前述，且被告亦供稱與告訴人交往期
      間，除性行為之影片外，告訴人曾拍攝裸露胸部之照片及
      影片並傳給伊等語（偵卷第13至14頁），是被告所暗示散
      布之影片，當非僅可能指告訴人未傳送予被告之性行為影
      片，在告訴人之理解中自然包含裸露胸部之影片，倘若該
      影片可能讓第三人瀏覽，一般人均能同感恐懼，是衡諸常
      情，堪認告訴人已因被告之惡害通知對其名譽安全產生擔
      憂與畏怖無訛。辯護人僅以告訴人並未傳送性行為之影片
      予被告，而遽論告訴人不可能心生畏懼，顯然並未將告訴
      人傳送予被告之其他照片及影片一併納入考量，此部分之
      辯解亦無可採。
　㈢綜上，本案事證明確，被告及其辯護人上開所辯均不足採，
    被告犯行已堪認定，應依法論科。
二、論罪科刑：
　㈠核被告所為，係犯刑法第305條恐嚇危害安全罪。被告於事實
    欄所示時間接續傳送LINE訊息予告訴人之數舉動，係在密切
    接近時間實施，且係侵害同一人之法益，各行為之獨立性極
    為薄弱，依一般社會健全觀念難以強行分開，在刑法評價上
    ，應視為數個舉動之接續施行，合為包括之一行為予以評價
    為當，自應論以接續犯而以一罪論。又起訴書雖未就被告傳
    送「我會做到妳最好晚上顧在妳家門口」之部分提起公訴，
    惟此部分與已起訴之被告傳送「明天早上妳家門口看電桿」
    等恫嚇訊息之犯行間，為數分鐘內接連傳送之訊息，具有接
    續犯之事實上一罪關係，為起訴效力所及，本院自得併予審
    理，附此敘明。
　㈡爰以行為人之責任為基礎，審酌被告不思以理性方式處理感
    情問題，竟以犯罪事實欄所載之文字訊息恐嚇告訴人，致告
    訴人承受與被告交往期間拍攝之親密照片及影片可能隨時被
    外人知悉之心理壓力與精神上折磨，且犯後始終否認犯行，
    所為實屬不該；惟考量被告已於本院審理中與告訴人達成調
    解，告訴人對被告不要求任何損害賠償，並具狀請求法院從
    輕量刑並給予緩刑之機會等情，有調解筆錄及告訴人之陳述
    意見狀各1份在卷可參（院卷第47頁、第53頁），足認被告
    已付出行動彌補其犯罪所生危害；復參酌被告無前科之素行
    （有臺灣高等法院被告前案紀錄表1份在卷可稽）、其自述
    之教育程度及家庭經濟狀況（因涉及個人隱私，故不揭露，
    詳如本院審理筆錄）等一切情狀，量處如主文所示之刑，並
    諭知易科罰金之折算標準。
　㈢至告訴人固具狀請求法院給予被告緩刑宣告等語。然按緩刑
    之宣告，除應具備一定條件外，並須有可認為以暫不執行刑
    罰為適當之情形始得為之。法院行使此項裁量職權時，固應
    受比例原則、平等原則等一般法律原則之支配，但此所謂比
    例原則，指法院行使此項職權判斷時，須符合客觀上之適當
    性、相當性及必要性之價值要求，不得逾越，用以維護刑罰
    之均衡；而所謂平等原則，非指一律齊頭式之平等待遇，應
    從實質上加以客觀判斷，對相同之條件事實始得為相同之處
    理，倘若條件事實有別，則應本乎正義理念，予以分別處置
    ，禁止恣意為之（最高法院104年度台上字第3243號刑事判
    決意旨參照）。本院考量被告自始至終並未承認犯罪，雖於
    本院審理中與告訴人達成調解，然被告仍不認為自身行為已
    造成告訴人嚴重負擔與畏懼，更不認為自身行為違法，再再
    強調本案僅係情侶間吵架，甚至以告訴人於案發後正常生活
    之樣貌，而認告訴人根本未因其行為受到心情上的衝擊云云
    ，業據被告於本院審理中供述在卷（院卷第28頁、第100頁
    ），是其未能認知己身錯誤，難認被告犯後態度良好或已無
    再犯之虞，倘於此種情形仍給予被告緩刑之宣告，揆諸前揭
    判決意旨，有違平等原則，是本院不予宣告緩刑，附此敘明
    。
據上論斷，應依刑事訴訟法第299條第1項前段，判決如主文。
本案經檢察官甲○○提起公訴，檢察官乙○到庭執行職務。
中　　華　　民　　國　　111 　年　　5 　　月　　16　　日
                  刑事第三庭  審判長  法　官  林青怡
　　　　　　　　　                    法  官  洪韻婷
　　　　　　　　　                    法  官  胡家瑋
以上正本證明與原本無異。
如不服本判決應於收受送達後20日內向本院提出上訴書狀，並應
敘述具體理由；如未敘述上訴理由者，應於上訴期間屆滿後20日
內向本院補提理由書（均須按他造當事人之人數附繕本）「切勿
逕送上級法院」。
如因疫情而遲誤不變期間，得向法院聲請回復原狀。
中　　華　　民　　國　　111 　年　　5 　　月　　16　　日
   　　　　　　　　　　　　　　　　　 書記官  簡雅文
本案論罪科刑法條：
刑法第305條
以加害生命、身體、自由、名譽、財產之事恐嚇他人，致生危害
於安全者，處二年以下有期徒刑、拘役或九千元以下罰金。